Minutes et répertoires du notaire Jacques I CHARLES, janvier 1624 - 27 avril 1630 (étude XVIII)
Archives nationales
- Minutes de Jacques I CHARLES, 5 avril 1590 - 14 avril 1652; MC/ET/XVIII/227 - MC/ET/XVIII/261
  - Minutes. 1629, juillet - décembre, juillet - décembre 1629; MC/ET/XVIII/246; registre
    - VALETTE (Nicolas) docteur en théologie, prieur du collège de N.D. de la Mercy § Bail par Nicolas VALETTE de la maison du 'Collège de la Mercy' sise rue des Sept-Voies, à Louis FEUGÈ, marchand libraire imprimeur, pour 3 ans et moyennant 350 ltz de loger annuel., 5 octobre 1629; MC/ET/XVIII/246; III/C/IIII/XX/VIII
      bail; Valette, Nicolas
    - BRUNET (Joseph) prêtre de la Mission demeurant au Collège des Bons Enfants § Dépôt du testament de Joseph BRUNET, 7 octobre 1629; MC/ET/XVIII/246; III/C/IIII/XX/
      testament; Brunet, Joseph
    - RENTILLY (Jean) marchand, demeurant rue de la Poterie § Marché entre Jean RENTILLY et Charles MARTIN, menuisier,[ demeurant rue Mouffetard], pour la fourniture audit Jean RENTILLY d'une cloison de bois de chêne faisant devant de boutique, et moyennant la somme de 30 ltz., 8 octobre 1629; MC/ET/XVIII/246; III/C/IIII/XX/IX
      marché; Rentilly, Jean; Martin, Charles
    - GILBERGÉ (Nicolas) voiturier par terre, demeurant rue Saint-Hippolyte § Contrat de mariage entre Nicolas GILBERGÉ et Madeleine TILLY., 9 octobre 1629; MC/ET/XVIII/246; IIII/C/XIV
      contrat de mariage; Gilbergé, Nicolas; Tilly, Madeleine
    - HOUSSAYE (Denis) maître imprimeur demeurant rue Bordelle § Contrat d'allouè chez Denis HOUSSAYE de Denis MARGONAS, maçon âgé de 22 ans, pour 4 années, 14 octobre 1629; MC/ET/XVIII/246; III/C/IIII/XX/XVI
      Houssaye, Denis
    - LABORDE (Isaac) marchand de vins demeurant fbg Saint Marcel et Jeanne HERMANT, sa femme § Bail à Isaac LABORDE par Pierre DURAND, maître imprimeur, d'une maison rue Mouffetard, pour 6 ans et moyennant 150 ltz de loyer annuel., 16 octobre 1629; MC/ET/XVIII/246; III/C/IIII/XX/XIX
      bail; Laborde, Isaac
    - DURAND (Pierre) maître imprimeur demeurant rue Chartière § Bail par Pierre DURAND à Isaac LABORDE, marchand de vins et Jeanne HERMANT, sa femme, d'une maison rue Mouffetard, pour 6 ans et moyennant un loyer annuel de 150 lts., 16 octobre 1629; MC/ET/XVIII/246; III/C/IIII/XX/XIX
      bail; Durand, Pierre
    - DENYAU (Mathurin) marchand fripier, demeurant Montagne Sainte-Geneviève § Bail à Mathurin DENYAU de la maison dans laquelle il demeure, par les procureurs du COLLÈGE de LAON, pour 6 ans et moyennant 400 ltz de loyer annuel. de premier fait un don de 24 ltz à la bibliothèque dudit Collège., 17 octobre 1629; MC/ET/XVIII/246; IIII/C/XX
      bail; Denyau, Mathurin
    - DUNOYER (Nicolas) marchand tissutier rubanier, demeurant à Gournay, logé au 'Cocq d'Or' rue des Prêcheurs § Contrat de mariage entre Nicolas DUNOYER et Nicolle CORDIER, veuve de Jean VERRIER, maître gantier[,demeurant rue Mouffetard]., 18 octobre 1629; MC/ET/XVIII/246; IIII/C/VI
      contrat de mariage; Dunoyer, Nicolas
    - FROMONT (Michelle) veuve de Pierre DESMOUTIERS, maître savetier rue Saint-Denis § Bail par Michelle FROMONT à Herman PATBROUGH, tapissier du roi et Jeanne VAN DEN HUVEL, sa femme, d'une maison sise rue Mouffetard, à l'enseigne de 'La corne de daim' pour 3 ans et moyennant 150 ltz de loyer annuel., 19 octobre 1629; MC/ET/XVIII/246; IIII/C/VIII
      bail; Fromont, Michelle
    - PATBROUGH (Herman) tapissier du roi, demeurant rue Mouffetard à 'la corne de daim' § Bail à. .. et à Jeanne VAN DEN HUVEL, sa femme, par Michelle FROMONT, de la maison dans laquelle ils demeurent, pour 3 ans et moyennant 150 ltz de loyer annuel., 19 octobre 1629; MC/ET/XVIII/246; IIII/C/VIII
      bail; Patbrough, Herman
    - ANTHOINE (Geneviève) demeurant place Maubert § Contrat de mariage entre Geneviève ANTHOINE et Adrien COURGÈ, compagnon peintre[,demeurant rue Saint-Victor]; Désistement du mariage, 21 octobre 1629 - 25 mars 1630; MC/ET/XVIII/246; IIII/C/XXV
      contrat de mariage; Anthoine, Geneviève
    - LOUIFER (Pierre) marchand verrier, demeurant à Tardais, pays du Perche logé place Maubert. § Marché entre .. et Jean LE JAY, marchand verrier, pour une livraison par quinzaine de verreries assorties,[ provenant de la verrerie de HARON], livrées par 2 charges de chevaux et moyennant la somme de 56 sols par charge., 21 octobre 1629; MC/ET/XVIII/246; IIII/C/XLIII
      marché; Louifer, Pierre
    - Contrat de mariage d'Adrien Courcé, compagnon peintre, demeurant rue Saint-Victor, fils de feu Cathelin Courcé, soldat au régiment des gardes, et Jeanne Compagnon, avec Geneviève Antoine, fille de Sébastien Antoine, maître fondeur en sable, et Martine Jeubon, demeurant place Maubert. Régime: communauté. Dot: chambre garnie et 1/2 ceint d'argent valant 60 l., linge et trousseau soit en tout 300 l. Douaire: 90 l., 21 octobre 1629; MC/ET/XVIII/246
      Documents du Minutier central concernant les peintres, sculpteurs et graveurs au XVIIe siècle (1600-1650), par Marie-Antoinette Fleury et Martine Constans, tome II [études XI à XX, 2445 actes], Paris, Archives nationales, 2010, notice n°573 (instrument de recherche imprimé dématérialisé, certaines notices sont plus détaillées dans la version intégrale accessible en ligne par la rubrique 'Autres instruments de recherche', voir contexte dans le Plan d’orientation général - Notaires de Paris, guides thématiques du Minutier).
    - CAILLOT (Jacqueline) veuve en premières noces de Jacques NICLOT, maître brasseur et en secondes noces de Guillaume DELAPORTE, maître tailleur d'habits, demeurant rue Sainte Avoye § Dépôt du testament de Jacqueline CAILLOT, 29 octobre 1629; MC/ET/XVIII/246; IIII/C/XLVIII
      testament; Caillot, Jacqueline
    - CHAUDIÈRE (Regnault) marchand et maître libraire, demeurant rue Saint-Jacques § Constitution par Regnault CHAUDIÈRE et par Marguerite CANELLAT, sa femme, de 100 l.ts. de rente à Eustache FOUCAULT, marchand libraire., 3 novembre 1629; MC/ET/XVIII/246; IIII/C/LIX
      constitution de rente; Chaudière, Renaud
    - MOREAU (Claude) fille majeure au service de M/me/ de Villemontie, demeurant en son hôtel, dev/t/ le Collège Saint-Bernard. § Contrat de mariage entre Claude MOREAU et Robert DEHAUSSY, naguère sommelier de M/me/ de Montmoreau., 3 novembre 1629; MC/ET/XVIII/246; LI
      contrat de mariage; Moreau, Claude
    - GARNIER (Pierre) Soldat au Régiment des gardes de la charge de M. de Mondigmy, en la garnison de champagne du fbg Saint-Victor § Contrat de mariage entre Pierre GARNIER et Marie THENEN[,demeurant rue Neuve-des-Boullangers.], 3 novembre 1629; MC/ET/XVIII/246; L XIIII
      contrat de mariage; Garnier, Pierre
    - DUTOT (Catherine) veuve de maître René BLON, conseiller du roi et général en sa cour des Monnaies, demeurant rue Saint-Jean-de-Beauvais § Bail par Catherine DUTOT d'une maison rue Neuve Saint-Médéric, à Nicolas VILLAIN, maître orfèvre,[ demeurant rue de la Verrerie.], 7 novembre 1629; MC/ET/XVIII/246; LXXXIX
      bail; Dutot, Catherine
    - MALLARD (Pierre) marchand verrier demeurant à Blevy, pays du Perche § Marché entre .. et Jean LE VAY, marchand verrier à Paris, pour la livraison par cheval de diverses sortes de verreries façonnées de la main de Charles de VAILLANT, sieur des LANDES, demeurant à Herissé, aud. pays., 8 novembre 1629; MC/ET/XVIII/246; LXVII
      marché; Mallard, Pierre
    - FORMONT (Françoise) veuve de Jean VAILLANT, maître teinturier, demeurant rue Mouffetard § Partage de maisons en indivis entre Françoise FORMONT et ses neveux Pierre et Jean MALBESTE, frères émancipés d'âge et héritiers de leur défunte mère Antoinnette FORMONT., 9 novembre 1629; MC/ET/XVIII/246; IIII/C/IIII/XX/VI
      partage; Formont, Françoise
    - MANBON (Pierre) Fondeur de cloches, demeurant au fbg Saint-Marcel § Transport de bail à. .. par Denis DESMAZIÈRES, en une maison rue Mouffetard, appelée 'Les Patriarches' pour 4 années. Marque dudit MANBON., 9 novembre 1629; MC/ET/XVIII/246; LXVI
      bail; Manbon, Pierre
    - MALBESTE (Pierre) marchand quincaillier demeurant rue Saint Antoine § Accord entre Pierre MALBESTE son frère Jean[,demeurant rue Sainte Croix de la Bretonnerie], et son père Thomas MALBESTE,[ demeurant rue Saint Jacques], tous deux maîtres tapissiers, au sujet d'une maison dépendant de la succession d'Antoinette FORMONT, sa mère., 9 novembre 1629; MC/ET/XVIII/246; IIII/C/IIII/XX/III
      accord; Malbeste, Pierre
    - MALBESTE (Pierre et Jean) frères émancipes d'âge, demeurant rue Saint-Antoine et rue Sainte-Croix-de-la-Bretonnerie § Partage de maisons en indivis entre Pierre et Jean MALBESTE comme héritiers de leur défunte mère Antoinette FORMONT, et Françoise FORMONT, veuve de Jean VAILLANT, leur tante, 9 novembre 1629; MC/ET/XVIII/246; IIII/C/IIII/XX/VI
      partage; Malbeste, Pierre et Jean
    - BRIE (Pierre de) maître paumier demeurant faubourg Saint-Jacques § Contrat de mariage entre Pierre de BRIE et Geneviève LEFEBVRE., 12 novembre 1629; MC/ET/XVIII/246; V/C/XV
      contrat de mariage; Brie, Pierre de
    - ABBAYE Sainte-GeneVIÈVE-DU-MONT § Bail par Jacques GUILLEMAIN, vicaire et représentant de l'ABBAYE Sainte-GeneVIÈVE-DU-MONT de onze places à vendre le poisson de mer frais et salés, sises place Maubert, à Claude DAULNAY, marchande de Salines, pour 9 années et moyennant 80 l.t. de loyer annuel, 13 novembre 1629; MC/ET/XVIII/246; V/C/VII
      bail; Guillemain, Jacques
    - TURPIN (Mathieu) maître maçon, et Jeanne LEFEBVRE, sa femme. § Quittance par. .. et par. .. à Pasquier BARRIER, d'une somme de 600 ltz, principal de 37 l. 10 s., de rente, faisant partie de la succession de Guillaume LEFEBVRE, beau-père de. .. -, 13 novembre 1629; MC/ET/XVIII/246; V/C/IX
      quittance; Turpin, Mathieu
    - MAIGNAN (Jacques) gagne deniers demeurant fbg Saint-Victor § Contrat de mariage entre Jacques MAIGNAN et Olive LEFEBVRE, majeure, 14 novembre 1629; MC/ET/XVIII/246; V/C/I
      contrat de mariage; Maignan, Jacques
    - LEGUAY (Nicolas) menuisier demeurant rue de Lourcine § Mise par .. en apprentissage de son fils Roch, chez Pierre DURU, maître tissutier rubannier passeur entier, pour 4 ans et sans, débours de part ni d'autre., 15 novembre 1629; MC/ET/XVIII/246; V/C/X
      contrat d'apprentissage; Leguay, Nicolas
    - PLESSIS-LE-COMTE § Bail par Nicolas de QUÉLAIN et Madeleine SEVIN, sa femme, de la maison seigneuriale de PLESSIS-LE-COMTE à Pierre JÉRÔME, marchand à Juvesy, pour 9 ans et moyennant 300 ltz de loyer annuel., 17 novembre 1629; MC/ET/XVIII/246; V/C/XXIX
    - RESNE (Marie) fille majeure au service de Noëlle Tronguet § Contrat de mariage entre Marie RESNE et Jacques PONTVETR, rue passementier., 19 novembre 1629; MC/ET/XVIII/246; V/C/XXVIII
      contrat de mariage; Resne, Marie; Pontvetr, Jacques
    - MONTCEAULX (Jean de) avocat en Parl/t/, procureur de la ville de Beauvais § Transaction au sujet de LA MALADRERIE Saint-LAZARE à Beauvais, entre Jean de MONTCEAULX repres/t/ les maires et pairs de lad. ville d'une part Jean de MONTCEAULX et François de LA ROCHEFOUCAULT grand Aumônier de France, Augustin POTIER, évêque et comte de BEAUNE, R.P. Pierre MARNAT, jésuite du Collège de Clermont, et François de MASSAT, chanoine, repres/t/ le chapitre de la cathédrale de Beauvais, d'autre part Jean de MONCEAULX, 20 novembre 1629; MC/ET/XVIII/246; V/C/XLIIII
      accord; Montceaulx, Jean de
    - MACONNERIE (marché de) § Devis et Marché de § En une maison sise quai des Augustins, à l'enseigne 'Les Trois Mores' appartenant à Geneviève FORGET,[ veuve de Pierre CHARLET, sieur du Chasteau], et exécutés par Jean THEVENON, maître maçon,[ demeurant rue des Escouffes], moyennant le paiement de 45 ltS., 26 novembre 1629; MC/ET/XVIII/246; V/C/LXXVIII
      devis; marché; Forget, Geneviève; Thevenon, Jean; maçon
    - DENAIN (Quentine) demeurant au Port Saint-Bernard § Contrat de mariage entre Quentine DENAIN et Etienne MAUROY, maître Savetier - DU MANORY-, 27 novembre 1629; MC/ET/XVIII/246; V/C/LXXV
      contrat de mariage; Denain, Quentine
    - ROGER (Georges) maître tourneur en bois demeurant rue Mouffetard § Désistement de procès par .. à l'encontre de Claude MACIAS., 29 novembre 1629; MC/ET/XVIII/246; V/C/LXI
      Roger, Georges
    - ROUSSELET (Claude) maître serrurier demeurant fbg Saint Marcel § Désistement de plainte contre .. par Claude MACIAS., 29 novembre 1629; MC/ET/XVIII/246; V/C/LXI
      Rousselet, Claude
    - DEFRESNE (René) Sellier lormier, demeurant rue de la Bûcherie § Transport par René DEFRESNE de 18 l., 15 s. tournois de rente à Julien MASSON[,maître tapissier, demeurant fbg Saint-Marcel]., 30 novembre 1629; MC/ET/XVIII/246; V/C/IIII/XX/II
      transport de droits; Defresne, René
    - BAUDET (Pierre) maître tourneur en bois, demeurant rue Mouffetard, à l'enseigne de 'LA PIE' § Bail à. .. de la maison dans laquelle il demeure, par Jean FLÈCHENIER, pour 4 années et moyennant 60 et 66 ltz de loyer annuel., 30 novembre 1629; MC/ET/XVIII/246; V/C/IIII/XX/VIII
      bail; Baudet, Pierre
    - DEMARS (Gilbert) maçon, demeurant à Saint-Benoît, du haut pays de la Marché § Accord entre. .. et Florentin NAU, pour le paiement de travaux exécutés par. .. en une maison à Bièvre-le-Châtel, moyennant un versement de 85 l., 17 s., 9 d. tz dûs par ledit NAU., 1er décembre 1629; MC/ET/XVIII/246; VI/C/VII
      accord; Demars, Gilbert
    - TRABOULLIER (Nicolas) marchand libraire, demeurant rue Saint-Jean de Latran § Contrat de mariage entre Nicolas TRABOULLIER et Marguerite PASDELOUP.[Signature au contrat de mariage: Pierre Jouglot, maître brodeur.], 2 décembre 1629; MC/ET/XVIII/246; VI/C/ V
      contrat de mariage; Traboullier, Nicolas
    - BARRÉ (Barbe) fille majeure demeurant rue Saint-Jacques. § Contrat de mariage entre Barbe BARRÉ et Pierre ROBIN, marchand libraire[,demeurant rue Saint-Jacques.], 3 décembre 1629; MC/ET/XVIII/246; V/C/IIII/XX/XIII
      contrat de mariage; Barré, Barbe
    - JOLY (Madeleine) demeurant rue Saint-Victor § Contrat de mariage entre Madeleine JOLY et Nicolas ROHAIS, maître peignier[,demeurant à Yvry La Chaussée.], 3 décembre 1629; MC/ET/XVIII/246; V/C/IIII/XX/XI
      contrat de mariage; Joly, Madeleine
    - GOURDIN (Catherine) demeurant rue de la Bûcherie § Inventaire après le décès de Catherine GOURDIN à la requête de Pierre BELLIN, en son nom et comme tuteur de leur fils mineur, et en présence de Jean GOURDIN, père de Catherine GOURDIN et tuteur de Marie AUBRY, fille du premier mariage de la défunte (8 fol.)., 5 décembre 1629; MC/ET/XVIII/246; VI/C/XXI
      inventaire; contrat de mariage; Gourdin, Catherine; Bellin, Pierre
    - PRIVAT (Ponce) Médecin du roi, demeurant rue Mouffetard § Quittance par Ponce PRIVAT et par Anne FAGET, sa femme, d'une somme de 700 ltz pour rachat de rente à Jacques NORRY, marguilier de Saint-Médard, 7 décembre 1629; MC/ET/XVIII/246; VI/C/XIIII
      quittance; Privat, Ponce
    - NORRY (Jacques) marchand apothicaire-épicier, marguillier de Saint-Médard § Rachat de rente à Jacques NORRY par Ponce PRIVAT, médecin du roi et Anne FAGET, sa femme., 7 décembre 1629; MC/ET/XVIII/246; VI/C/XIIII
      Norry, Jacques
    - PINSON (Antoine) maître couverturier tapissier notié, demeurant fbg Saint-Victor § Désistement par .. de procès à l'encontre de Jean GOBERT, tapissier ordinaire du prince de Condé., 15 décembre 1629; MC/ET/XVIII/246; VI/C/XII
      Pinson, Antoine
    - LEFEBURE (Marie) demeurant rue Mouffetard. § Contrat de mariage entre Marie LEFEBURE et Jacques GOUBERT, sergent au bailliage de la justice temporelle de l'A. Sainte-Geneviève., 16 décembre 1629; MC/ET/XVIII/246; VI/C/LIIII
      contrat de mariage; Lefebure, Marie
    - BOISSEAU (Pierre) vigneron à Ivry, et Geneviève BRETON, sa femme § Transport de rente par Pierre BOISSEAU et par Pierre BOISSEAU à Michel MASSON, maître couverturier tapissier notre., 20 décembre 1629; MC/ET/XVIII/246; VI/C/LXVII
      transport de droits; Boisseau, Pierre
    - LELIÈVRE (Gilles) demeurant rue Mouffetard § Contrat de mariage entre Gilles LELIÈVRE et Marguerite DESEMENT., 20 décembre 1629; MC/ET/XVIII/246; VI/C/XLIX
      contrat de mariage; Lelièvre, Gilles
    - TAILLEURS de Pierre MASURIER frères, jean + Gilles et Jacques, demeurant rue Traversine § Contrat de mariage de Perrette MASURIER, fille de Jean et demeurant chez son oncle Jacques, avec Charles THIBOUST, camp/r/ charpentier[. Signature au contrat de mariage: Charles Devay, marchand tapissier.], 23 décembre 1629; MC/ET/XVIII/246; VI/C/LXXIIII
    - CHARPENTIER (Philibert) marchand libraire, et relieur de livres, demeurant rue Chartière § Bail par Philibert CHARPENTIER d'une maison vis-à-vis la rue des Amandiers, pour 2 années et moyennant 210 l.ts. de loyer annuel, à Thomas DUCHEMIN, 28 décembre 1629; MC/ET/XVIII/246; VI/C/XIII/XX/II
      bail; Charpentier, Philibert
  - Minutes. 1630, janvier - juin, janvier - juin 1630; MC/ET/XVIII/247; registre. Document détérioré.
    Actes de Jacques I Charles: 1630, janvier à 25 avril.
    Actes de Jean II Charles: 1630, 27 avril à 30 juin.
    - CARDIN (Pierre) maître boulanger, demeurant faubourg Saint Jacques § Désistement d'un bail fait à Pierre CARDIN par Pierre DU BOYS, maître paulmier., janvier 1630; MC/ET/XVIII/247; V
      bail; Cardin, Pierre
    - FILIATRE (Nicolas) maître charron, demeurant vis-à-vis la porte de Nesle § Contrat de mariage entre Nicolas FILIATRE et Geneviève DEPAIROIS., 1er janvier 1630; MC/ET/XVIII/247; III
      contrat de mariage; Filiatre, Nicolas; Depairois, Geneviève
    - FILLIÈRE (Marguerite) veuve de Louis BRIEN, maître cordonnier, demeurant fbg et sur le parvis Saint-Victor § Contrat de mariage entre Marguerite FILLIÈRE et Nicolas JACQUIN, cordonnier, 5 janvier 1630; MC/ET/XVIII/247; XVII
      contrat de mariage; Fillière, Marguerite; Jacquin, Nicolas
    - LALANNE (Jean de) Sergent au régiment des gardes de la Compagnie Colonelle, demeurant grande rue Mouffetard § Dépôt du testament de Jean de LALANNE, 9 janvier 1630; MC/ET/XVIII/247; XXII
      testament; Lalanne, Jean de
    - HERMAN (Louis) prêtre, grand bourcier du Collège de Laon § Procuration générale et spéciale à Louis HERMAN par les m/es/, principal, chapelains et grands boursiers dudit collège., 10 janvier 1630; MC/ET/XVIII/247; XLI
      procuration; Herman, Louis
    - BOUTHOILLE (Jean) maître rôtisseur demeurant rue Saint-Victor § Contrat de mariage entre Jean BOUTHOILLE et Nicole LANGEVIN, veuve de Jean SALPERY, maître rôtisseur.[ demeurant rue Bordelle], 11 janvier 1630; MC/ET/XVIII/247; XXXIII
      contrat de mariage; Bouthoille, Jean; Langevin, Nicole
    - LE VENNEUR (Tanneguy) chevalier, cante de Tilliers et de Carrouges, conseiller du roi en ses conseils d'état et privés, grand chambellan de la reine d'Angleterre, demeurant à Tilliers, bailliage d'Evreux § Quittance par Tanneguy LE VENNEUR par l'intermédiaire de son procureur Antoine, Charbonnyer, d'une somme de 1000 lts, à René GASSELIN sieur de la CHARMOYE., 12 janvier 1630; MC/ET/XVIII/247; XXXV
      quittance; Le Venneur, Tanneguy; Gasselin, René
    - MENUISIER maître LONNART Maurice demeurant fbg Saint-Marcel § Achat et Désistement de cet achat d'une maison sise rue Mouffetard., 13 janvier 1630; MC/ET/XVIII/247; XLIIII
      Lonnart, Maurice
    - BRUNET (Antoine) marchand fruitier faubourg Saint Marcel § Vente par Antoine BRUNET à Maurice LONNART, maître menuisier, d'une maison rue Mouffetard; Du même jour; Désistement de ladite vente., 13 janvier 1630; MC/ET/XVIII/247; XLIIII
      acte de vente; renonciation; Brunet, Antoine
    - COTTARD (Louis) marchand libraire, demeurant rue Saint-Sauveur § Bail à Louis COTTARD par Jean RAGOT, Imprimeur en taille-douce, d'une partie de maison rue Saint-Jacques, pour 4 années et moyennant 204 l.ts. de loyer annuel., 17 janvier 1630; MC/ET/XVIII/247; LXIV
      bail; Cottard, Louis; Ragot, Jean
    - LA ROCHEFOUCAULD (François, cardinal de) abbé de l'A. de TOURNUS § Bail par François, cardinal de LA ROCHEFOUCAULD à Jean LABORIS, marchand à Mâcon, de terres et bois sises à Saint-Romain et dépendantes de l'A. de TOURNUS et tombées en friche., 19 janvier 1630; MC/ET/XVIII/247; LIII
      bail; La Rochefoucauld, François, cardinal de; Laboris, Jean
    - ASLAIN (Nicolas) maçon, demeurant à Villejuif. § Achat par. .. d'une vigne sise à Villejuif et appartenant à Léonard COCHAN, vigneron et Jeanne GAUDIN, sa femme, moyennant la somme de 30 lts., 19 janvier 1630; MC/ET/XVIII/247; LXVII
      Aslain, Nicolas
    - COCHAN (Léonard) vigneron, demeurant à Villejuif § Vente par Léonard COCHAN et par Jeanne GAUDIN, sa femme, à Nicolas ASLAIN, maçon, d'une pièce de vigne à Villejuif et moyennant la somme de 30 l.ts., 19 janvier 1630; MC/ET/XVIII/247; LXVII
      acte de vente; Cochan, Léonard
    - LA COSTE (Nicolas) marchand libraire et imprimeur, demeurant rue Saint-Hilaire § Contrat d'apprentissage chez Nicolas LA COSTE de Pierre SAUREAU, pour 5 années et sans débours de part ni d'autre, 20 janvier 1630; MC/ET/XVIII/247; LVIII
      contrat d'apprentissage; La Coste, Nicolas
    - LESELLIER (Jean) marchand boucher, demeurant rue Mouffetard § Lieu d'un bail à Jean LESELLIER par Vincent GUYON, de la maison des 'Trois Serpettes' pour 18 mois renouvelables et moyennant un loyer annuel de 120 lts., 21 janvier 1630; MC/ET/XVIII/247; LXI
      bail; Lesellier, Jean; Guyon, Vincent
    - EPINAY la terre et seigneurie d' § Bail de la terre et seigneurie d'EPINAY par le cardinal François de LA ROCHEFOUCAULT à Claude LEMAIRE, laboureur demeurant à Cantin, pour une période de 9 années et un loyer annuel de 1100 lts., 26 janvier 1630; MC/ET/XVIII/247; IIII/XX/VI
      bail; La Rochefoucauld, François, Cardinal de; Lemaire, Claude
    - LEDOU (Nicolle) lingère, demeurant rue du Petit Lyon § Contrat de mariage de Nicolle LEDOU avec Symon JOSSET, juré courtier en vins, bourgeois de Paris., 27 janvier 1630; MC/ET/XVIII/247; CI
      contrat de mariage; Ledou, Nicolle; Josset, Symon
    - PANTOUFLES § Marché de PANTOUFLES entre Jean CORAX, maître cordonnier et Jean BRIÈRE maître cordonnier, et Ursine SARRAN, sa femme, pour la livraison de toutes les pantoufles qu'ils pourront confectionner jusqu'à Pâques, 28 janvier 1630; MC/ET/XVIII/247; IIII/XX/XIX
      marché
    - SALEMONTIER (Jean) compagnon tissutier rubannier, demeurant rue de Lourcine § Bail à Jean SALEMONTIER par Jean LEFEBVRE, d'une maison rue de Lourcine, pour 4 années et moyennant 84 lts de loyer annuel., 28 janvier 1630; MC/ET/XVIII/247; C
      bail; Salemontier, Jean; Lefebvre, Jean
    - CHAUVRY (Jean) + maître orfèvre et marchand orfèvre § Quittance à Catherine MASCOT, sa veuve et tutrice de leurs enfants mineurs, par Jean BAUDELOT, aux fins d'amortissement de rente., 30 janvier 1630; MC/ET/XVIII/247; CXIII
      quittance; Chauvry, Jean
    - BAUDELOT (Jean) Commissaire et Examinateur au Châtelet demeurant place Maubert. § Quittance par Jean BAUDELOT à Catherine MASCOT, en tant que tutrice des enfants mineurs de feu Jean CHAUVRY, son mari, par le rachat d'une rente., 30 janvier 1630; MC/ET/XVIII/247; CXIII
      quittance; Baudelot, Jean; Mascot, Catherine
    - VERRERIE, marché de § Entre LOUIFER père et fils, et Jean LEJAY, marchand verrier à Paris,[ demeurant le père à Tardais, pays du Perche le fils à Blevis, logés à la 'Pomme d'orange' rue Chauvrerie] pour toute fourniture et 'assortissement' de marchandise. Condition de livraison par quinzaine moyennant 3 lts 8 s. la charge de cheval, jusqu'à concurrence d'une somme de 120 lts reçue par les vendeurs., 1er février 1630; MC/ET/XVIII/247; CXXV
      marché; Louifer, père Et Fils; Lejay, Jean; maître verrier
    - DUBUCQ (François) marchand, demeurant rue du Pot. de. Fer § Contrat de mariage entre François DUBUCQ et Marie HUROT, fille majeure., 1er février 1630; MC/ET/XVIII/247; CXXVI
      contrat de mariage; Dubucq, François; Hurot, Marie